# 请教陈版，关于土地使用权在母子公司账上的确认问题

提问人：mh20010810 时间：2018-01-10 13:03:54
母公司A以挂牌方式取得一土地使用权，A与公共资源交易中心签订的《土地成交确认书》上注明取得该土地使用权用于成立项目公司B，签订成交确认书的当日母公司A与国土部门签订《土地使用权出让合同》（递交申请书时，项目公司B尚未成立，签订该合同前项目公司B已成立）。随后，母公司A交纳了全额土地使用权出让金及相应印花税。几个月后，项目公司B与母公司A、国土部门三方签订《土地使用权变出让合同变更协议》，将该土地使用权转让给B，B缴纳了契税，权证办理在B公司名下：
假设交纳土地出让金及相应印花税的当月，即能取得控制权，且权证上的起始日期晚于控制日 （ 1 ）母公司A全额交纳土地出让金及相应印花税的当月，是否应在母公司A账上确认无形资产，并于当月进行摊销？ （ 2 ）还是挂项目公司B的往来，在项目公司账上确认无形资产，并于当月进行摊销？如果母公司A交纳出让金及印花税的当月，项目公司B确认无形资产，那几个月后项目公司B缴纳的契税是否在剩余无形资产摊销年限内进行摊销呢，还是调整之前的摊销金额？亦或是在项目B公司交纳契税后的当月在项目公司账上确认无形资产？

回答人：chenyiwei
1 、母公司代子公司支付土地款，假设不需要子公司归还，则母公司账面借记长期股权投资，子公司相应贷记资本公积。 2 、如果免税要求子公司日后归还该代垫款的，则通过往来科目核算。 无论如何，土地应体现在子公司账面，并于确认当月开始摊销。确认时如果契税尚未缴纳的，则须在确认无形资产时进行暂估并确认应交税费。

提问人：mh20010810 时间：2018-01-11 07:49:38
陈版，还有一个问题，母公司交纳全额土地出让金的时候，收到土地部门开的收据上写的是母公司，这个有影响吗？您上面提到的免税是指土地增值税吗？

回答人：chenyiwei
不影响，因为后续有三方协议延续证据链。我上面没有说过免税。